臺灣屏東地方法院刑事判決　　　　　　　100年度訴字第619號
公　訴　人　臺灣屏東地方法院檢察署檢察官
被　　　告　李啟豪
上列被告因違反毒品危害防制條例案件，經檢察官提起公訴（10
0 年度毒偵字第639 號），嗣被告於本院準備程式進行中先就被
訴事實為有罪之陳述，本院告知被告簡式審判之旨，並聽取當事
人之意見後，本院合議庭裁定改由受命法官獨任依簡式審判程式
審理，判決如下：
    主  文
李啟豪施用第一級毒品，累犯，處有期徒刑壹年參月。
    事  實
一、李啟豪前因施用毒品案件，經臺灣高雄地方法院裁定送觀察
    、勒戒，於民國89年1 月24日執行完畢釋放出所，並由臺灣
    高雄地方法院檢察署檢察官以89年度毒偵字第436 號為不起
    訴處分確定。其於前揭觀察、勒戒執行完畢釋放後5 年內，
    復因施用第一級毒品案件，經本院以90年度訴字第326 號判
    決判處有期徒刑9 月。又因施用第一級毒品案件，經本院以
    94年度訴字第1095號判決判處有期徒刑10月確定，於96年8
    月13日執行完畢。詎猶不知悔改，明知海洛因屬第一級毒品
    ，不得持有及施用，仍基於施用第一級毒品之犯意，於99年
    10月5 日上午10時30分許，在屏東縣佳冬鄉○○村○○路15
    4 號住處內，以將海洛因加水置於針筒後注入體內之方式，
    施用第一級毒品海洛因1 次。嗣於同年月6 日為警通知到場
    ，復徵得其同意後採尿送驗，檢出海洛因代謝後之嗎啡陽性
    反應，始知悉上情。
二、案經屏東縣政府警察局枋寮分局報請臺灣屏東地方法院檢察
    署檢察官偵查起訴。
    理  由
一、本案被告李啟豪所犯施用毒品案件，並非法定刑為死刑、無
    期徒刑或最輕本刑3 年以上有期徒刑之罪，亦非高等法院管
    轄第一審之案件，而被告於本院準備程序中就被訴事實為有
    罪之陳述，本院合議庭乃裁定由受命法官獨任進行簡式審判
    程序。又簡式審判程序之證據調查，依刑事訴訟法第273 條
    之2 規定，不受同法第159 條第1 項審判外陳述排除之限制
    ，再被告對於卷內之各項證據，亦不爭執證據能力，故卷內
    所列之各項證據，自得作為證據，先予敘明。
二、上開犯罪事實，均業經被告李啟豪於本院審理時均坦承不諱
    ，且被告為警查獲時，其採尿送驗結果確呈嗎啡（即海洛因
    水解後之反應）之陽性反應，有屏東縣政府警察局枋寮分局
    應受尿液採驗人尿液檢體採集送驗紀錄表、高雄市立凱旋醫
    院濫用藥物尿液檢驗報告各1 紙在卷可稽，上述鑑驗結果，
    係檢驗機關本於專業知識及以精密儀器或科學檢驗方法所得
    之結論，自可憑信。此外，復有偵查報告、採證照片6 張等
    在卷可考。綜上，足認被告上開任意性自白與事實相符，堪
    予採信。從而本件事證明確，被告犯行洵堪認定，應依法論
    科。
三、查93年修正施行之毒品危害防制條例就施用毒品者，祇於「
    初犯」及「5 年後再犯」二種情形，有其追訴條件之限制，
    即須於初犯經觀察、勒戒或強制戒治釋放後，5 年內均無施
    用毒品之行為，始能認其前所實施之觀察、勒戒或強制戒治
    已足遮斷毒癮，而得於5 年後再犯時，再予適用初犯之規定
    ，重行觀察、勒戒等程式。倘5 年內已經再犯，被依法追訴
    處罰，縱其第3 次（或第3 次以上）施用毒品之時間在初犯
    釋放5 年以後，即與「5 年後再犯」之情形有別，且因已於
    「5 年內再犯」，顯見其再犯率甚高，原實施觀察、勒戒或
    強制戒治，已無法收其實效，而無5 年戒斷期之存在，自無
    再經觀察、勒戒及強制戒治之必要，應由檢察官逕行起訴（
    最高法院95年度台非字第59號、第65號判決意旨、95年度第
    7 次刑庭會議決議意旨參照）。本件被告於觀察勒戒後5 年
    內業有如事實欄所示施用毒品案件之論罪科刑紀錄，有臺灣
    高等法院被告前案紀錄表1 份在卷可查，參諸前揭判決及決
    議意旨，自無再經觀察、勒戒及強制戒治之必要，本院自應
    依法就被告本次施用毒品之犯行予以論罪科刑，併予敘明。
四、查海洛因係屬毒品危害防制條例第2 條第2 項第1 款所稱之
    第一級毒品，不得持有、施用，被告竟持以施用，是核被告
    所為，係犯毒品危害防制條例第10條第1 項之施用第一級毒
    品罪。被告於施用前持有第一級毒品海洛因之低度行為應被
    該次施用之高度行為所吸收，不另論罪。再以被告有如事實
    欄所示之前案論罪科刑紀錄，渠於前案執行完畢後5 年內故
    意再犯本件法定本刑有期徒刑以上之罪，構成累犯，應依法
    加重其刑。爰審酌被告前已有如事實欄所述之犯罪資料，然
    未能因此知所警惕、謹慎行止，仍不思自律，猶自陷於毒癮
    之害，復犯下本件施用毒品犯行，原不宜寬貸，惟念其施用
    毒品乃自戕行為，被告復已坦承罪行，犯後態度尚可等一切
    情狀，量處如主文所示之刑。
據上論斷，應依刑事訴訟法第299 條第1 項前段、第273 條之1
第1 項，毒品危害防制條例第10條第1 項，刑法第11條前段、第
47條第1 項，判決如主文。
本案經檢察官許英輝到庭執行職務
中    華    民    國   100    年    6     月    21    日
                  刑事第四庭    法  官  李謀榮
以上正本證明與原本無異。
如不服本判決應於收受判決後10日內向本院提出上訴書狀，並
應敘述具體理由；其未敘述上訴理由者，應於上訴期間屆滿後
20日內向本院補提理由書（均須按他造當事人之人數附繕本）
「切勿逕送上級法院」。
中    華    民    國   100    年    6     月    21    日
                                書記官  蔡進吉
附錄本案論罪科刑法條：
毒品危害防制條例第10條
施用第一級毒品者，處6 月以上5 年以下有期徒刑。
施用第二級毒品者，處3 年以下有期徒刑。